【裁判字號】    99,聲,879
【裁判日期】    990831
【裁判案由】    定應執行刑
【裁判全文】
臺灣基隆地方法院刑事裁定               99年度聲字第879號
聲  請  人  臺灣基隆地方法院檢察署檢察官
受  刑  人  甲○○
上列聲請人因受刑人數罪併罰有二裁判以上，聲請定其應執行之
刑（九十九年度執聲字第六四七號）本院裁定如下：
    主  文
甲○○所犯如本裁定理由欄二之(一)之（即聲請書附
表編號10.13.15.16.22.17.）所列之罪，應執行有期徒刑陸月，
如易科罰金，以新臺幣壹仟元折算壹日；又所犯如本裁定理由欄
二之(一)之（即聲請書附表
編號14.11.12.18.19.20.23.21.1.2.3.4.5.6.7.8.9.）所列之罪
，應執行有期徒刑伍年陸月。
其餘聲請駁回。
    理  由
一、聲請意旨略以：受刑人甲○○因犯詐欺等案件，先後經判決
    確定如下述，其中本裁定理由欄二之(一)之至計二十三罪
    （依序為聲請書附表編號所列10.13.15.16.22.17.14.11.12
    .18.19.20.23.21.1.2.3.4.5.6.7.8.9.），應依刑法第五十
    三條、第五十一條第五款之規定，定其應執行之刑，爰依刑
    事訴訟法第四百七十七條第一項之規定聲請裁定等語。
二、按裁判確定前犯數罪者，併合處罰之；數罪併罰，有二裁判
    以上者，依第五十一條之規定，定其應執行之刑，刑法第五
    十一條、第五十三條分別定有明文。是數罪併罰有二裁判以
    上者，固得定其應執行之刑，惟以裁判確定前所犯為前提，
    故於被告一再犯罪，經受諸多科刑判決確定之情形，上開所
    謂裁判確定，乃指首先確定之科刑判決而言，亦即以該首先
    判刑確定之日作為基準，凡在該日期之前所犯之各罪，應依
    刑法第五十一條各款規定，定其應執行之刑；在該日期之後
    所犯者，則無與之前所犯者合併定執行刑之餘地；惟在該日
    期之後之數罪，其另符合數罪併罰者，仍依前述法則處理；
    然無論如何，既有上揭基準可循，自無許任憑己意，擇其中
    最為有利或不利於被告之數罪，合併定其應執行之刑（最高
    法院九十八年度台非字第三七號、臺灣高等法院九十九年度
    抗字第七六八號裁判要旨可資參照）。經查：
  (一)受刑人因犯有下列各罪，經法院分別判處有期徒刑確定在案
    ，有下列判決書、臺灣高等法院被告前案紀錄表附卷可參，
    爰依行為時間先後排序如下：
  藏匿人犯罪：臺灣高等法院臺中分院於九十七年五月三十日
    以九十七年度上訴字第四○四號判處有期徒刑八月，減為有
    期徒刑四月確定；行為時間：九十六年三月十四日；確定日
    期：九十七年五月三十日。
  未經許可持有可發射子彈具有殺傷力之改造槍枝罪：臺灣高
    等法院臺中分院九十七年度上訴字第四○四號於九十七年五
    月三十日判處有期徒刑三年八月，最高法院於九十九年六月
    三日以九十九年度台上字第三三九○號以上訴違背法律上之
    程式，判決駁回上訴確定；行為時間：九十六年三月二十四
    日起至同年四月三日止；確定日期：九十九年六月三日。
  詐欺罪：本院於九十九年四月三十日以九十九年度易緝字第
    二、四、五號判處有期徒刑二月，如易科罰金，以新臺幣一
    千元折算一日確定；行為時間：九十七年二月二十日（聲請
    書附表誤載為九十七年七月二十二日）；確定日期：九十九
    年六月七日（即聲請書附表編號10.）。
  詐欺罪：本院於九十九年四月三十日以九十九年度易緝字第
    二、四、五號判處有期徒刑五月，如易科罰金，以新臺幣一
    千元折算一日確定；行為時間：九十七年三月二十五日或同
    年月二十六日；確定日期：九十九年六月七日（即聲請書附
    表編號13.）。
  詐欺罪：本院於九十九年四月三十日以九十九年度易緝字第
    二、四、五號判處有期徒刑四月，如易科罰金，以新臺幣一
    千元折算一日確定；行為時間：九十七年三月二十六日；確
    定日期：九十九年六月七日（即聲請書附表編號15.）。
  詐欺罪：本院於九十九年四月三十日以九十九年度易緝字第
    二、四、五號判處有期徒刑四月，如易科罰金，以新臺幣一
    千元折算一日確定；行為時間：九十七年三月二十六日；確
    定日期：九十九年六月七日（即聲請書附表編號16.）。
  詐欺罪：本院於九十九年四月三十日以九十九年度易緝字第
    二、四、五號判處有期徒刑三月，如易科罰金，以新臺幣一
    千元折算一日確定；行為時間：九十七年三月二十六日；確
    定日期：九十九年六月七日（即聲請書附表編號22.）。
  詐欺罪：本院於九十九年四月三十日以九十九年度易緝字第
    二、四、五號判處有期徒刑四月，如易科罰金，以新臺幣一
    千元折算一日確定；行為時間：九十七年五月十四日；確定
    日期：九十九年六月七日（即聲請書附表編號17.）。
  詐欺罪：本院於九十九年四月三十日以九十九年度易緝字第
    二、四、五號判處有期徒刑五月，如易科罰金，以新臺幣一
    千元折算一日確定；行為時間：九十七年六月十六日；確定
    日期：九十九年六月七日（即聲請書附表編號14.）。
  詐欺罪：本院於九十九年四月三十日以九十九年度易緝字第
    二、四、五號判處有期徒刑二月，如易科罰金，以新臺幣一
    千元折算一日確定；行為時間：九十七年六月十七日；確定
    日期：九十九年六月七日（即聲請書附表編號11.）。
  詐欺罪：本院於九十九年四月三十日以九十九年度易緝字第
    二、四、五號判處有期徒刑二月，如易科罰金，以新臺幣一
    千元折算一日確定；行為時間：九十七年六月十八日；確定
    日期：九十九年六月七日（即聲請書附表編號12.）。
  詐欺罪：本院於九十九年四月三十日以九十九年度易緝字第
    二、四、五號判處有期徒刑四月，如易科罰金，以新臺幣一
    千元折算一日確定；行為時間：九十七年七月五日；確定日
    期：九十九年六月七日（即聲請書附表編號18.）。
  詐欺罪：本院於九十九年四月三十日以九十九年度易緝字第
    二、四、五號判處有期徒刑四月，如易科罰金，以新臺幣一
    千元折算一日確定；行為時間：九十七年七月二十九日；確
    定日期：九十九年六月七日（即聲請書附表編號19.）。
  詐欺罪：本院於九十九年四月三十日以九十九年度易緝字第
    二、四、五號判處有期徒刑四月，如易科罰金，以新臺幣一
    千元折算一日確定；行為時間：九十七年七月二十九日；確
    定日期：九十九年六月七日（即聲請書附表編號20.）。
  詐欺罪：本院於九十九年四月三十日以九十九年度易緝字第
    二、四、五號判處有期徒刑三月，如易科罰金，以新臺幣一
    千元折算一日確定；行為時間：九十七年七月三十日；確定
    日期：九十九年六月七日（即聲請書附表編號23.）。
  詐欺罪：本院於九十九年四月三十日以九十九年度易緝字第
    二、四、五號判處有期徒刑四月，如易科罰金，以新臺幣一
    千元折算一日確定；行為時間：九十七年七月三十一日；確
    定日期：九十九年六月七日（即聲請書附表編號21.）。
  詐欺罪：臺灣臺中地方法院於九十九年四月二十七日以九十
    九年度訴字第五○三號判處有期徒刑八月確定；行為時間：
    九十八年六月十二日至同年月十五日；確定日期：九十九年
    七月十五日（即聲請書附表編號1.）。
  詐欺罪：臺灣臺中地方法院於九十九年四月二十七日以九十
    九年度訴字第五○三號判處有期徒刑一年確定；行為時間：
    九十八年六月十六日；確定日期：九十九年七月十五日（即
    聲請書附表編號2.）。
  詐欺罪：臺灣臺中地方法院於九十九年四月二十七日以九十
    九年度訴字第五○三號判處有期徒刑一年確定；行為時間：
    九十八年七月二日；確定日期：九十九年七月十五日（即聲
    請書附表編號3.）。
  詐欺罪：臺灣臺中地方法院於九十九年四月二十七日以九十
    九年度訴字第五○三號判處有期徒刑一年確定；行為時間：
    九十八年八月四日起至同年月五日；確定日期：九十九年七
    月十五日（即聲請書附表編號4.）。
  詐欺罪：臺灣臺中地方法院於九十九年四月二十七日以九十
    九年度訴字第五○三號判處有期徒刑一年二月確定；行為時
    間：九十八年八月十日；確定日期：九十九年七月十五日（
    即聲請書附表編號5.）。
  詐欺罪：臺灣臺中地方法院於九十九年四月二十七日以九十
    九年度訴字第五○三號判處有期徒刑一年確定；行為時間：
    九十八年八月十三日起至同年月十四日；確定日期：九十九
    年七月十五日（即聲請書附表編號6.）。
  詐欺罪：臺灣臺中地方法院於九十九年四月二十七日以九十
    九年度訴字第五○三號判處有期徒刑八月確定；行為時間：
    九十八年九月八日；確定日期：九十九年七月十五日（即聲
    請書附表編號7.）。
  詐欺罪：臺灣臺中地方法院於九十九年四月二十七日以九十
    九年度訴字第五○三號判處有期徒刑一年六月確定；行為時
    間：九十八年九月八日起至同年月十日；確定日期：九十九
    年七月十五日（即聲請書附表編號8.）。
  偽造文書罪：臺灣臺中地方法院於九十九年四月二十七日以
    九十九年度訴字第五○三號判處有期徒刑八月確定；行為時
    間：九十八年十二月十六日起至同年月十七日；確定日期：
    九十九年七月十五日（即聲請書附表編號9.）。
  (二)上開至計八罪，因其犯罪時間均在最先確定之罪判決
    確定前，即應合併定應執行刑；至至計十七罪，因犯罪
    時間已在罪判決確定日之後，自不得與至罪併合處罰
    而定應執行刑；惟因至罪之犯罪時間均在最先確定之
    至罪判決確定前，則此十七罪亦符合定應執行刑之要件。
  (三)又依刑法第五十三條應依刑法第五十一條第五款至第七款之
    規定，定其應執行之刑者，由該案犯罪事實最後判決之法院
    之檢察官，聲請該法院裁定之。此所謂該案犯罪事實最後判
    決之法院，係指最後審理事實諭知罪刑之法院而言（最高法
    院六十八年第六次刑事庭總會決議參照）。本件檢察官聲請
    就至計二十三罪定其應執行刑，其中屬於可定應執行刑
    之前述至罪中之至罪部分，其最後審理事實諭知罪
    刑之法院即為本院（即本院九十九年度易緝字第二、四、五
    號）；至屬於可另定應執行刑之前述至罪部分，其最後
    審理事實諭知罪刑之法院亦為本院（同為本院九十九年度易
    緝字第二、四、五號）。從而，本件檢察官聲請定應執行刑
    之罪，無論係至罪可定應執行刑部分，或至罪可定
    應執行刑部分，最後審理事實諭知罪刑之法院均為本院，本
    院自有管轄權。
  (四)揆諸前揭說明，檢察官聲請就至計二十三罪定其應執行
    刑，僅能就合乎定應執行刑之至罪部分及至罪部分
    ，分別定其應執行之刑，其餘聲請（即至罪全部定應執
    行刑部分），於法未合，應予駁回。
三、依刑事訴訟法第四百七十七條第一項、第二百二十條，刑法
    第五十三條、第五十一條第五款、第四十一條第一項前段，
    裁定如主文。
中    華    民    國    99    年    8     月    31    日
                  刑事第四庭法  官  陳賢德
以上正本證明與原本無異。
對於本件裁定如有不服，應於收受送達後5日內，向本院提出抗
告書狀，敘述抗告之理由，抗告於臺灣高等法院。
中    華    民    國    99    年    9     月    7     日
                            書記官  王靜敏

司法院資訊處製作；財團法人民間司法改革基金會備份。
